臺灣臺中地方法院刑事裁定
111年度聲字第3105號
聲  請  人  臺灣臺中地方檢察署檢察官
受  刑  人  陳俊吉


上列聲請人因受刑人數罪併罰有二裁判以上，聲請定其應執行之
刑（111年度執聲字第2303號），本院裁定如下：
    主    文
陳俊吉所犯如附表所示各罪所處之刑，應執行拘役柒拾日，如易
科罰金，以新臺幣壹仟元折算壹日。
    理    由
一、聲請意旨略以：受刑人陳俊吉犯數罪，先後經判決確定如附
    表，應依刑法第53條、第51條第6款，定應執行之刑，爰依
    刑事訴訟法第477條第1項之規定聲請裁定其應執行之刑，併
    請依照刑法第41條第1項，諭知易科罰金之折算標準等語。
二、按裁判確定前犯數罪者，併合處罰之；數罪併罰有二裁判以
    上者，依第51條之規定，定其應執行之刑；數罪併罰，分別
    宣告其罪之刑，依下列各款定其應執行者：六、宣告多數拘
    役者，比照前款定其刑期。但不得逾120日，刑法第50條第1
    項前段、第53條、第51條第6款分別定有明文。再按犯最重
    本刑為5年以下有期徒刑以下之罪，而受6月以下有期徒刑或
    拘役之宣告者，得以新臺幣1千元、2千元或3千元折算1日，
    易科罰金，刑法第41條第1項前段亦有明文。又按法律上賦
    予法院或法官自由裁量之事項，並非得恣意任為或毫無限制
    ，而須在法規或法律原則之規範界限內，衡酌個案之具體情
    況，為公平、合理、適當之裁決。是於裁量時，自須受法律
    規範之目的、精神、理念及法律秩序所指導。又刑法第50條
    規定，裁判確定前犯數罪者，併合處罰之，屬強制規定，目
    的在使被告(或受刑人)得依同法第51條各款規定，享有併合
    處罰、限制加重刑罰之恤刑利益。裁判確定前犯數罪符合併
    合處罰之案件，有二以上之裁判，應依刑法第51條第5款至
    第7款定應執行之刑者，最後事實審法院檢察署檢察官應依
    刑事訴訟法第477條第1項規定，聲請該法院裁定之，乃檢察
    官為被告之利益而為聲請，法院於定應執行之刑時，自不得
    諭知較重於原裁判合併刑期之總和，否則即有違數罪併罰禁
    止不利於被告(或受刑人)之恤刑立法目的，最高法院亦著有
    98年度台抗字第697號裁判意旨足資參照。另按數罪併罰案
    件，係指所定之執行刑，執行完畢而言；如於定執行刑之前
    ，因有一部分犯罪先確定，形式上予以執行，仍應依前揭規
    定定其應執行之刑，俟檢察官指揮執行「應執行刑」時，再
    就形式上已執行部分予以折抵(最高法院87年度台上字第409
    9號判決意旨參照)。
三、查本件受刑人因竊盜等案件，經本院及臺灣基隆地方法院(
    下稱基隆地院)分別判處如附表編號1.至3.所示之刑，均經
    分別確定在案，有上開案件判決書各1份附於臺灣臺中地方
    檢察署111年度執聲字第2303號執行卷宗(下稱執行卷)可稽
    ，且有臺灣高等法院被告前案紀錄表1份附卷可稽(見本院卷
    第11-30頁)。再按受刑人所犯如附表編號1.所示案件，經本
    院於民國110年8月30日以111年度簡字第828號判決判處拘役
    20日，如易科罰金，以新臺幣1,000元折算1日，並於110年1
    0月12日確定；附表編號2.所示案件，經基隆地院於110年9
    月6日以110年度基簡字第549號判決判處拘役30日，如易科
    罰金，以新臺幣1,000元折算1日，並於110年10月19日確定
    ；附表編號1.及2.所示案件，另經基隆地院以111年度聲字
    第3號裁定應執行拘役40日，如易科罰金，以新臺幣1,000元
    折算1日；附表編號3.所示案件，經本院於111年6月30日以1
    11年度交簡字第368號判決判處拘役40日，如易科罰金，以
    新臺幣1,000元折算1日，並於111年8月15日確定，亦有上開
    刑事裁判書各1份附於執行卷可稽，且有臺灣高等法院被告
    前案紀錄表1份在卷可佐(見本院卷第11-30頁)。其所犯如附
    表編號1.及2.所示之罪所處之刑，雖前於111年6月24日執行
    完畢，惟尚未與如附表編號3.所示之罪所處之刑，合併定其
    應執行之刑，揆諸上揭最高法院判決意旨，仍應與如附表編
    號3.所示之罪所處之刑，合併定應執行之刑。是聲請人認應
    依刑法第53條、第51條第6款、第41條第1項前段規定，聲請
    定應執行之刑及諭知易科罰金之折算標準，本院審核認為本
    件聲請與首揭法條規定尚無不合，應予准許。
四、本院前已經發函通知受刑人得對本件檢察官聲請定應執行之
    刑表示意見，然未見回覆等情，此有本院刑事庭111年9月30
    日中院平刑禮111聲字第3105號函(稿)、本院送達證書、收
    文資料查詢清單及收狀資料查詢清單各1紙在卷可稽(見本院
    卷第31、33、43、45頁)，並綜合斟酌受刑人犯罪行為之不
    法與罪責程度、所犯附表所示各罪分別為竊盜及過失傷害等
    罪、彼此之關聯性、數罪對法益侵害之加重效應、罪數所反
    映之受刑人人格特性與犯罪傾向，及對其施以矯正之必要性
    等節，並衡以各罪之原定刑期、定應執行刑之外部性界限及
    內部性界限各節，進而為整體非難之評價，爰定應執行刑如
    主文所示，並諭知易科罰金之折算標準。
據上論斷，應依刑事訴訟法第477條第1項，刑法第53條、第51條
第6款、第41條第1項前段，裁定如主文。
中　　華　　民　　國　　111 　年　　11　　月　　14　　日
                  刑事第四庭    法  官  湯有朋
以上正本證明與原本無異。
如不服本裁定，應於送達後五日內，向本院提出抗告狀。
                                書記官  黃美雲
中　　華　　民　　國　　111 　年　　11　　月　　14　　日
附表：
編           號          1.         2.         3. 罪           名  竊盜 竊盜 交通過失傷害 宣     告    刑  拘役20日，如易科罰金，以新臺幣1,000元折算1日 拘役30日，如易科罰金，以新臺幣1,000元折算1日 拘役40日，如易科罰金，以新臺幣1,000元折算1日 犯   罪  日  期  110年8月4日 110年5月2日 110年5月25日 偵查（自訴）機關年度案號  臺灣臺中地方檢察署110年度偵字第25133號 臺灣基隆地方檢察署110年度偵字第3141號 臺灣臺中地方檢察署111年度偵字第6434號 最後事實審  法        院 臺灣臺中地方法院 臺灣基隆地方法院 臺灣臺中地方法院  案        號 110年度簡字第828號 110年度基簡字第549號 111年度交簡字第368號  判 決 日  期 110年8月30日 110年9月6日 111年6月30日 確定判決  法        院 臺灣臺中地方法院 臺灣基隆地方法院 臺灣臺中地方法院  案        號 110年度簡字第828號 110年度基簡字第549號 111年度交簡字第368號  判決確定日期 110年10月12日 110年10月19日 111年8月15日 是否為得易科罰金或易服社會勞動之案件  是 是 是 備           註  臺灣臺中地方檢察署110年度執字第12187號 臺灣基隆地方檢察署110年度執字第1753號 臺灣臺中地方檢察署111年度執字第10994號